# 股权激励后子公司转让的会计处理

提问人：waterkuki 时间：2018-06-14 18:01:57
A公司于X年 5 月将全资子公司C公司的60%股权转让给B公司，A公司在C公司股权转让前对C公司高管实行限制性股票激励（规定了服务期限和业绩条件），请问： C公司股权转让后，A公司能否继续对C公司高管实行限制性股票激励，若可以，A公司和C公司如何核算？若不行，以前A公司和C公司核算的股权激励如何处理？

回答人：chenyiwei
因为转让后A扔持有C的40%股权，因此继续对C的高管实施股权激励也是可以的，关键是新老股东要就此问题达成一致意见，也不排除必要时对股权激励的条款和条件进行必要修改。 假设保持原先的股权激励计划不动，则C公司本身应继续延续原先的会计处理，不受本次股权转让交易的影响。A公司合并报表层面则作为一项原先的股权激励的提前终止和一项新的权益结算的股份支付的授予，分别进行会计处理。